【裁判字號】    92,易,2019
【裁判日期】    921117
【裁判案由】    傷害
【裁判全文】
臺灣高雄地方法院刑事判決                        九十二年度易字第二一九號
    公  訴  人  臺灣高雄地方法院檢察署檢察官
    被      告  丙○○
    選任辯護人  林玉芬律師
右列被告因傷害案件，經檢察官聲請以簡易判決處刑（九十二年度偵字第五二五七號
），本院認不宜以簡易判決處刑，改依通常程序審理，判決如左：
    主  文
丙○○無罪。
    理  由
一、公訴意旨略以：被告丙○○於民國九十二年一月九日晚上十時二十分許，夥同四
    名不詳姓名年籍男子，基於共同傷害之犯意聯絡，矇面後分持鏟子與鋁棒等兇器
    ，前往高雄縣大寮鄉○○村○○○路五二七號「燕莊旅社」（負責人為鍾林月麗
    ，係丙○○胞姐），共同毆打服務生乙○○腿部，致乙○○因此受有右小腿脛骨
    開放性骨折之傷害，因認被告丙○○涉犯刑法第二百七十七條第一項之傷害罪嫌
    。
二、按被告未經審判證明有罪確定前，推定其為無罪，犯罪事實應依證據認定之，無
    證據不得認定犯罪事實；不能證明被告犯罪或其行為不罰者，應諭知無罪之判決
    ，刑事訴訟法第一百五十四條、第三百零一條第一項定有明文。又告訴人之告訴
    ，係以使被告受刑事訴追為目的，是其陳述是否與事實相符，仍應調查其他證據
    以資審認（最高法院五十二年度台上字第一三○○號判例參照）。
三、本件公訴人認被告涉犯前開傷害罪嫌，無非係以告訴人乙○○之指訴、證人李美
    快之證述及高雄縣消防局緊急傷病患送醫記錄服務登記薄影本一份、長庚紀念醫
    院診斷證明書一份與相片四張等資為論罪之依據。訊之被告堅決否認有何被訴傷
    害之犯行，辯稱：伊當天晚上九時許與太太王翠蘭一同自高雄縣大樹鄉鎮之
    住處前往高雄市○○路六合夜市阿清海產店洽談銷售伊製作之藥膳烤肉等事，之
    後與太太一同前往高雄市○鎮區○○街二七二號二樓「高芳旅社」找陳來娣泡茶
    ，伊並未夥同他人毆打告訴人等語。
四、經查：
（一）告訴人於右揭時、地因遭人毆打致受有右小腿開放性骨折之事實，有長庚紀念
      醫院之診斷證明書一份在卷可稽，是此部分之事實堪以認定。告訴人認被告對
      其傷害一節，固於警詢及偵、審中指述：當天有二人蒙面進入燕莊旅社，右邊
      之人有連續說三次「讓你死」等語，所以聽出來是被告丙○○，後來又進來三
      人，都是用絲襪蒙面等語（九十二年一月二十一日、九十二年二月二十八日警
      詢筆錄、偵卷第九頁、第二十七至二十九頁、本院九十二年八月十三日、九十
      二年十月三日訊問筆錄）。惟案發當時在場之燕莊旅社負責人鍾林月麗之夫鍾
      耀科及服務生侯秀蓉、姜妍秀、陳鳳鉗分別於偵訊及本院訊問時證述：當時有
      三、四個以墨綠色毛線頭罩蒙面露出眼睛之人衝進來，拿棒球、棍子、耙子等
      物，進來就打，告訴人乙○○、陳鳳鉗、鍾耀科、侯秀蓉等人均有受傷，鍾耀
      科並受有左手、左前臂及左肩挫傷之傷害，侯秀蓉則受傷後住院九天，姜妍秀
      與告訴人乙○○被打後跑進旅社後面廚房躲起來，告訴人並說是該旅社離職之
      服務生林夢文（綽號甜甜）叫人來打的等情，業據鍾耀科、侯秀蓉、姜妍秀、
      陳鳳鉗分別於偵訊及本院訊問時證述在卷（偵卷第十八至二十一頁、第二十六
      至二十九頁、本院九十二年八月十三日、九十二年十月三日訊問筆錄），並有
      鍾耀科提出之長庚紀念醫院診斷證明書一紙附偵卷可按，另鍾耀科、侯秀蓉、
      姜妍秀、陳鳳鉗等四位證人均證述蒙面之歹徒未出聲音，亦無法辨識係何人等
      語。又被告於案發四個月前在「燕莊旅社」任職，且「燕莊旅社」之負責人鍾
      林月麗係其胞姊，被害人鍾耀科係其姊夫，「燕莊旅社」於案發當時遭人闖入
      ，在旅社內之服務生及鍾耀科均遭人打傷，現場一片凌亂，有現場照片三張附
      偵卷可按，形同砸場，若係負責人之弟即被告丙○○率人前往燕莊旅社毆打鍾
      耀科及告訴人等人，何以鍾耀科、侯秀蓉無法辨識係被告所為，且迭於偵訊、
      本院訊問時均證稱不知係何人毆打等語，而為上開有利於被告之證述！況侯秀
      蓉、姜妍秀於偵訊及本院訊問時亦均結稱：告訴人跑到廚房躲起來，向其等說
      是甜甜（即林夢文）叫人家打的等語，是告訴人之指訴是被告夥同他人蒙面進
      入「燕莊旅社」毆打伊云云，已有可疑，亦與在場證人侯秀蓉等人之證述不符
      ，已難僅依告訴人之指訴，遽為不利於被告之認定。
（二）被告於九十二年一月九日晚上十時五十六分與其妻王翠蘭一同到達高雄市○鎮
      區○○街二七二號二樓「高芳旅社」找陳來娣泡茶之事實，業據陳來娣於偵訊
      及本院訊問時結證在卷（偵卷第九頁、本院九十二年八月十三日訊問筆錄），
      並有自「高芳旅社」監視錄影帶所翻攝之照片四張附偵卷可按。又經臺灣高雄
      地方法院檢察署檢察官囑託高雄縣政府警察局林園分局派員騎乘機經多次實地
      勘驗結果，於晚上十時二十五分自高雄縣大寮鄉○○○路五二七號「燕莊旅社
      」出發，騎機車經高雄縣鳳山市○○○路、中山路、五甲一路、瑞隆東路、瑞
      隆路右轉高雄市○○街至二七二號「高芳旅社」，為最短路程，以一般行車速
      度約二十分鐘，又本件案發後，被害人等人以電話「一一九」報警之時間為九
      十二年一月九日晚上十時四十五分，「一一九」大寮分隊到場救護時間為晚上
      十時五十四分，有高雄縣政府警察局林園分局偵查員洪肇泰之現場勘驗報告及
      高雄縣消防局緊急傷病患送醫服務登記簿各一份、救護紀錄表二份附偵卷可按
      ，本件案發後，係由原本在房間內休息之鍾林月麗，從房間出來後，見鍾耀科
      等人被打受傷始打電話報警，衡諸常情，告訴人及鍾耀科、侯秀蓉所受傷勢均
      非輕微，應係蒙面之歹徒離去後，鍾林月麗自房間出來發現後即報警，則本件
      實施傷害之行為人離去之時間應在晚上十時四十五分前之數分鐘左右，依前開
      所述，被告顯無法於晚上十時四十五分前之數分鐘，在「燕莊旅社」對告訴人
      等人傷害後，再於同日晚上十時五十六分與其妻王翠蘭出現在「高芳旅社」，
      是被告辯稱：案發當時伊不在場等語，尚可採信。
（三）證人即乙○○之胞姊李美快固於偵訊及本院訊問時均證稱：「一月九日那天我
      打電話給乙○○，她向我說她腳斷了，是老闆娘（即鍾林月麗）的弟弟（即被
      告）打我的」、「十月十日中午一時許在長庚醫院手術恢復室，有聽到老闆娘
      說被告從彰化下來，房子給他住，今天做這種事很夭壽、畜生，說老闆（即鍾
      耀科）要拿刀殺他姪子，她弟媳向他跪下說：姊夫，孩子是無辜的，一邊講、
      一邊哭，說她的拳頭也被他弟弟打的瘀傷」、「一月十二日星期日，鐘林月麗
      帶丙○○夫婦去醫院，乙○○一直罵丙○○把伊的腳打斷，把伊打死好了，丙
      ○○都沒有講話，要出去的時候，丙○○有向她說對不起」等語（偵卷第二十
      八、二十九頁、本院九十二年十月三日訊問筆錄）；證人即乙○○之胞弟李楨
      雄於本院訊問時亦結證：乙○○在醫院打電話給伊，並拿電話由伊與鍾林月麗
      、鍾耀科談話，鍾林月麗稱要叫丙○○出來處理，鍾耀科稱事情不要鬧大，儘
      量能夠化解等語（本院九十二年十月三日訊問筆錄）。然李美快、李楨雄於案
      發時均未在現場，其等證述之內容均屬聽聞證人即鍾林月麗、鍾耀科及告訴人
      乙○○於審判外之陳述，且與鍾林月麗、鍾耀科於本院訊問時結證之內容不符
      ，其等證詞顯不足據為不利於被告之認定。
（四）綜上，本件告訴人乙○○固受有前開傷害，惟告訴人之指訴有上述之瑕疵，且
      與事實不符，自難僅憑告訴人之指訴，遽指實施傷害之人係被告，此外，並未
      有何積極證據足認被告有公訴人所指之傷害犯行，自屬不能證明其犯罪，揆諸
      首揭說明，依法自應為無罪判決之諭知。
據上論斷，應依刑事訴訟法第四百五十二條、第三百零一條第一項，判決如主文。
本案經檢察官甲○○到庭執行職務。
中      華      民      國    九十二    年     十一     月     十七     日
                                  臺灣高雄地方法院刑事庭
                                      審判長法  官    黃三友
                                            法  官    王雅苑
                                            法  官    涂裕洪
右正本證明與原本無異。
如不服本判決，應於判決送達後十日內，向本院提出上訴狀。
                                            書記官    賴佳慧
中    華    民    國      九十二     年      十一     月      十八      日


司法院資訊處製作；財團法人民間司法改革基金會備份。
